【裁判字號】    89,交聲,375
【裁判日期】    891206
【裁判案由】    違反道路交通管理處罰條例聲明異議
【裁判全文】
臺灣士林地方法院交通事件裁定                    八十九年度交聲字第三七五號
    原處分機關  台北市交通事件裁決所
    受處分人    甲○○
    即異議人
右列異議人因違反道路交通管理處罰條例案件，對於臺北市交通事件裁決所八十九年
七月三十一日北市裁三字第駕裁二二─Ｚ00000000號違反道路交通管理事件
之裁決聲明異議，本院裁定如左：
        主  文
異議駁回。
        理  由
一、原處分機關係以聲明異議人即受處分人甲○○（裁決書誤載為朱志成）於八十九
    年六月七日十五時三十五分許，駕駛車牌號碼ＤＷ─四九七六號自小客車在中山
    高速公路南向三十六公里至三十八公里處，經內政部警政署國道公路警察局第一
    警察隊員警舉發汽車行駛高速公路不遵管制之規定任意變換車道，未顯示方向燈
    告知前後車，爰依道路交通管理處罰條例第三十三條、第六十三條第一項第一款
    之規定裁決罰鍰新台幣（下同）三千元，並記違規點數一點。
二、聲明異議意旨略以：異議人甲○○固於八十九年六月七日下午三時三十五分許行
    經泰山收費站附近，且有變換車道，但異議人駕駛習慣良好，未任意變換車道，
    且變換車道均有顯示方向燈，證人簡子才可能看走眼云云，爰依法聲明異議。
三、經查本件異議人並不爭執於八十九年六月七日十五時三十五分許，駕駛車牌號碼
    ＤＷ─四九七六號自小客車行經中山高速公路南向三十六公里至三十八公里處，
    而據證人即舉發異議人違反本件道路交通管理事件之內政部警政署國道公路警察
    局第一警察隊警員簡子才證稱當天伊與另名同事李金來本執行特別勤務，嗣因取
    消勤務即在泰山迴轉往南走，行至中山高速公路南下三十六公里處，正駕駛李金
    來告訴伊有車子任意變換車道，伊即見前方約三十至五十公尺處確有車子任意變
    換車道，靠近時有看見異議人之車號，在南下三十六公里至三十八公里間，異議
    人一有空隙即變換車道，且未打方向燈，因當時車流量大，渠等尾隨異議人之車
    至林口交流道附近即高速公路南下約四十一公里處，將異議人攔下，異議人表示
    要載客戶去趕飛機，不願在罰單簽名等語（本院八十九年十二月四日訊問筆錄）
    ，而證人簡子才一路跟隨異議人之車至林口交流道而攔下異議人之車，應不致誤
    認，異議人空言否認，顯不足採。則台北市交通事件裁決所以異議人行駛高速公
    路不遵管制規定，任意變換車道，未顯示方向燈告知前後車輛，以八十九年七月
    三十一日北市裁三字第駕裁二二─Ｚ00000000號違反道路交通管理事件
    裁決書裁處異議人罰鍰三千元，並記違規點數一點，即非無據，異議人前開聲明
    異議，為無理由，應予駁回。
三、據上論斷，應依道路交通案件處理辦法第十九條，裁定如主文。
中      華      民      國    八十九    年     十二     月      六      日
                              臺灣士林地方法院交通法庭
                                          法  官  杜  惠  錦
右正本證明與原本無異
如不服本裁定應於送達後五日內向本院提出抗告狀
                                          書記官  施  惠  卿
中      華      民      國    八十九    年     十二     月     十二     日


司法院資訊處製作；財團法人民間司法改革基金會備份。
